# 请教陈版，关于坏账政策修改

提问人：德 鲁 大叔 时间：2022-11-08 10:08:04
请教陈版，上市公司本年收购一家公司，相对控股，并对该子公司实施股权激励，上市公司当年利润不低于 1 个亿。该子公司在考虑修改坏账计提政策，认为 21 年坏账计提比例过高，虽参考同行业，但不在同一细分赛道，提出了相对较低的坏账比例。如果按此政策计提，就会有很大一笔转回。
想请教一下，
1 、如果说企业提出的的坏账比例是合理的，今年真能调整吗？对应上年要不要做差更？
此外，公司给出的解释是上年计提的坏账政策不合理，但本年上半年又是基于上年的坏账政策确认的账面价值并据此收购（收购时点在今年上半年）。
2 、如真按公司所言要修改本年坏账政策，上年是否一定要做差更，这样商誉也会跟着变？
3 、坏账政策的变化导致的减值收回，是否算非经常损益？

回答人：chenyiwei
鉴于目前处于股权激励的等待期内，子公司的业绩状况直接影响到该子公司高管能否获得股权激励，这是相当敏感的问题，不建议在目前的敏感时期通过会计估计变更增加利润，尤其是对于坏账准备变更这样的“渐变型”会计估计变更。这种变更都很难找到100%有说服力的理由，都很容易引发关注和争议。
“公司给出的解释是上年计提的坏账政策不合理，但本年上半年又是基于上年的坏账政策确认的账面价值并据此收购”这个解释存在明显的逻辑矛盾，不应采信。